---
title: "The_Art_of_R_Programming"
output: word_document
---

```{r setup, include=FALSE}
knitr::opts_chunk$set(echo = TRUE)
```

# 第一章 快速入门笔记
1. index(索引)/subscript(下标),利用[]提供索引，从1开始索引。
2. 求余数符号 %%,与常规的%不同。
3. 定义一个函数：函数名 <- function(输入){}
4. for循环语法：for(条件){}
5. if语法：if(条件){}
6. 函数返回值：return(返回值)
7. R语言编程的戒律之一是尽可能避免使用循环，如果不能，就让循环尽量简洁，for(n in x){n...}与for(i in 1:length(x)){x[i]}两个语句是一样的效果，但后者需要调用length()且每次都需要调用索引，因此不够简洁。
8. R函数中的实参和形参(formal argument,formal parament)与C++类似，同时变量的作用域也可以参考C++。
9. R函数中也可以设置默认参数，即在函数定义时给变量赋默认值，如function(x,y=2,z=TRUE){}





```{r Nile}
Nile#内置的数据集，包含尼罗河水流量的数据
mean(Nile)#计算均值
sd(Nile)#计算标准差
hist(Nile)#绘制直方图
hist(Nile,breaks = 12)#可以通过设置break改变分组
```
```{r }
#函数入门，函数是一组指令的集合，用于读取输入、执行计算、返回结果
oddcounter <- function(x){ #定义一个函数：函数名 <- function(输入)
  counter <- 0 #定义一个返回变量
  for (i in x){#for循环语法：for(条件){}
    if(i%%2 == 1){#if语法：if(条件){}
      counter <- counter + 1
    }
  }
  return(counter)#返回值
}
oddcounter(c(1,3,5,2,5,4,4,8))
y <- c(1,3,5,2,5,4,5,8)
oddcounter(y)
```
# 第二章 向量(vector)
本章会重点关注*循环补齐*、*筛选*、*向量化*
1. 在R中，数字实际上被当作一元向量。
2. R语言中变量类型称为模式(mode),同一向量中的所有元素必须是相同的模式。
3. R中向量是连续存储的(与C语言类似)，因此不能插入或删除元素，只能重新给向量进行赋值。*R中的向量名本质上是一个指针，重赋值是将指针指向新向量的方式实现的*。
4. length()获取向量长度，*当向量为空时，length()返回0，1:length()会返回1:0，用seq()替代1：length()可以避免*。
5. 矩阵为按列存储的向量。
6. 循环补齐，当两个向量运算时，R会自动对长度较短的向量进行重复补齐，确保运算的两个向量长度一样。
7. 常用的向量运算，通常是元素和元素的运算，不是线性代数中的向量运算，尤其是乘法(*)。
8. 向量索引，选择特定索引的元素构成新的子向量，-代表剔除某几个元素。
9. **运算符存在优先级，与C类似，例如：的优先级高于-,1:k-1实际等价于(1:k)-1而不是1:(k-1)。**
10. seq(from = , to = , by = )生成等差数列。
11. rep(x,times,lenth,each)，times可以为单个值或与x长度相同的整数向量，当times为单个值时即将整个x作为整体进行重复，当times为length(x)的整数向量时x[i]将会被重复times[i]次；each = k 等价于 times = rep(k,length(x))，即每个元素都重复了k次。
12. any(),all()分别为其中至少一个或全部为TRUE，*可以提高判断效率*。
13. 向量化运算符，当希望对向量中的每一个元素都进行相同操作时，希望直接对x调用f(),既简化代码又能利用R的向量化提高执行效率。
13-1. 向量输入向量输出，之前接触的+,-,*,/,%%,^,>,<均为此类向量化运算；
13-2. 向量输入矩阵输出，sapply(x,f)--simplify apply 对每一个x中的元素都调用f，并将结果转化为矩阵。
14. NA为缺失值(可以通过na.rm=TRUE忽略NA值)，NULL为不存在的值(用于在循环中创建向量作为指针初始存放地点)。
15. 筛选(filtering)
15-1. 用x[逻辑表达式],无法剔除NA值;
15-2. 用subset(x,逻辑表达式),可以剔除NA值;
15-3. which(逻辑表达式)，返回为所有TRUE的元素索引。
16. 向量化的ifelse(b,u,v)，若逻辑表达式b中元素为TRUE时对应位置返回u，若b中元素判断为FALSE对应位置返回v。
17. 测试向量相等，==为一个向量化符号即对每个元素都进行判断是否相等，因此无法用于两个向量之间是否相同的判断，可以利用all(x==y)，但效率上不如identical(x,y)。*注意：identical()要求两个对象完全一致，即使数值一样但两个类型不同也不可以，1:2 不等于 c(1,2),因为c(1,2)为double类型，1:2为int*


```{r}
#3 插入需要重新赋值
x <- c(88,5,12,13)
x
x <- c(x[1:3],168,x[4]);x

#3 删除也需要重新赋值
x <- c(x[1:3],x[5]);x

#6-1 循环运算
x <- c(1,2,4) + c(6,0,9,20,22);x
#6-2 循环运算,矩阵实际为向量，将c(1,2)循环补充，并转为矩阵形式mat(c(1,2,1,2,1,2),nrow = nrow(x), ncol = ncol(x)),然后再与x的每个元素进行计算。
x <- matrix(1:6, nrow = 3, ncol = 2);x
y <- x + c(1,2);y
nrow(x)

#7 向量运算
x <- c(1,2,4)
x + c(5,0,-1)
x * c(5,0,-1) #此处的*为元素之间运算
x / c(5,4,-1) #此处的/为元素之间运算
x %% c(5,4,-1) #依旧为元素之间运算

#8 向量索引
y <- 1:9 -0.3;y
y[1:3]
y[c(1,1,2)]#可以重复某个元素
y[-1]#剔除第一个元素
y[-c(1,2)]#剔除 1，2两个元素
y[-length(y)]#剔除最后一个元素

#9 运算符的优先级
1:3-1#:的优先级高于-，所以为(1:3)-1
1:(3-1)#等价于1:2，与上式不同

#10 seq(from , to, by ) 生成等差数列，鲁棒性较好(seq(NULL)记为0 比1：length(x)可避免1:0的情况――先执行1，但实际是要求不执行，此处也是C语言等从0开始索引可以避免的一个问题)
seq(from=1, to=4 , by=0.2)
seq(NULL)

#11 rep(x, times, length, each),对x中的第i个元素重复times[i]次
rep(x=c(1,2,3),times=3)#当times为1元向量时，则rep将x也当作一个单独的向量元素来进行重复
rep(x=c(1,2,3),times=3,length=5)#length为截至长度
rep(x=c(1,2,3),times=c(3,3,3))
rep(x=c(1,2,3),each=3)#each 是对每个元素都进行重复，与上一个表达式效果相同

#11 any(x),all(x)判断x包含的TRUE情况
x <- 1:9-0.6
any(x>6)
all(x>6)
seq(x)-2
seq(x-2)
1:(length(x)-2)

findrun<- function(x,k,m){
  #找出连续k个值均为m的编号
  #rlt <- NULL #构建存储结果的向量,方便但是每次都需要重新为c(rlt,i)分配一次内存比较影响速度
  n <- length(x)
  rlt <- vector(length = n)
  count <- 1
  for(i in 1:(n-k+1)){
    #if(all(x[i:i+k-1]==m)) {rlt<- c(rlt,i)}
    if(all(x[i:(i+k-1)]==m)) {
      
      rlt[count] <- i
      count <- count + 1}
  }
  return(rlt)
}
x <- rep(x=c(1,3,2),length=8,each=3);x
findrun(x,4,2)
findrun(c(1,1, 1, 3, 3, 3, 2, 2),3,2)


#15 筛选，x[逻辑表达式],subset(x,逻辑表达式)
x <- c(6,1:3,NA,12)
x[x>5]
subset(x,x>5)
#which(逻辑表达式),返回符合逻辑表达式的元素的索引
which(x>5)

#16 向量化的ifelse(b,u,v)
x <- 1:10
y <- ifelse(x%%2==1,"Yes","No")
y

#17 identical(x,y)判断向量x和向量y是否相同
x <- c(1,2,3)
x_1 <- c(1,NA,3)
y <- c(1,NA,3)
x == y
all(x==y)#当存在NA值是all返回的均为NA(不管两个向量是否一致)
all(x_1 ==y )#当存在NA值是all返回的均为NA(不管两个向量是否一致)
all(x==y,na.rm = T)#只有设置na.rm=T才可以忽略NA值，对其他元素进行判读
identical(x,y)
identical(x_1,y)#可以对NA与NA进行比较
```

# 第三章 矩阵和数组
1. *矩阵(matrix)*是一种特殊的向量，包含两个附加的属性(行数和列数)，其余属性与一般的向量一致。
2. *数组(array)*是R中更一般的对象，可以是多维的，矩阵为数组的一个特殊形式。
3-1. 矩阵创建，在R中矩阵按列存储，行和列的下标均从1开始，创建方法可matrix(c(),nrow=,ncol=);
3-2. 如果需要按行存储，可以设置byrow=T；
3-3. y[,col]代表索引第col列的数据；
4. 矩阵的线性代数运算，矩阵相乘、矩阵数量乘法、矩阵相加。
5. 矩阵索引与向量索引方法一致，只是多了按行索引和按列索引。
6. &运算符为向量的逻辑与运算，&&运算符用于if语句的标量逻辑与运算。
7. row(m)，返回一个大小与m一致的矩阵，对应位置的值为该值在m中的行数；col(m)类似。
8. apply(m, dimcode, f, fargs),允许用户在矩阵的各行或各列上调用指定的函数。*apply()这类函数并不会加速程序，但便于阅读和修改，并且避免产生使用循环语句可能带来的bug，同时也是应用方向，可以分配到多个网络节点计算。*
9. 增加或删除矩阵的行或列，可以通过重新赋值的方式实现。增加行或列也可以调用rbind(),cbind()，*但相当于重新创建一个矩阵，速度较慢，最好是先创建一个大的空矩阵*。
10. matrix 相比于vector多了行数和列数的属性(dim)。
11. 避免意外降维(对矩阵操作返回了长度为N的向量而不是1×N的矩阵或N×1的矩阵)，可以通过设置drop=False来避免降维。
12. 矩阵的行和列的命名，colnames(matrix) <- c()

```{r}
#3-1 创建矩阵，默认按列存储  
y <- matrix(data = c(1,2,3,4),nrow = 2);y
#3-2 特定要求按行存储矩阵
y <- matrix(data = c(1,2,3,4), nrow = 2, byrow = TRUE);y
#3-3 取某一列或某一行的数据y[row,] y[,col]
y[,1];y[1,]

#4 矩阵线性代数运算
y <- matrix(data = c(1,2,3,4),nrow = 2);y
#4-1 矩阵相乘
y %*% y
#4-2 矩阵乘量乘法
3*y
#4-3 矩阵加法
y+y

#5 矩阵操作实例
library(pixmap)
logo <- read.pnm("C:/Users/wangjk/Documents/R/win-library/3.3/pixmap/pictures/logo.pgm")
plot(logo)
str(logo)
#logo@grey灰度矩阵
class(logo@grey)
logo_1 <- logo
logo_1@grey[40:50,20:30] <- 1
plot(logo_1)
logo_2 <- logo
logo_2@grey[40:50,] <- 1
plot(logo_2)

rows <- 84:163;cols <- 135:177
lrows <- length(rows);lcols <- length(cols)
randomnoise <- matrix(nrow = lrows,ncol = lcols, runif(lrows*lcols))
logo_3 <- logo
#logo_3@grey <- 0.3*logo@grey + 0.7*randomnoise

#6 &与运算
m <- matrix(c(5,2,9,-1,10,11),nrow = 3);m
m[m[,1]>2&m[,2]<2,]

#7 row() 和 col()函数使用
m;row(m)
col(m)
col(m) == row(m)
ifelse(row(m) == col(m), 1, -1)

#8 apply(m, dimcode, f, fargs),允许用户在矩阵的各行或各列上调用指定的函数

#8-1 利用mean()和apply()
z <- matrix(1:6, nrow = 3);z
apply(z, 1, mean) #按行dimcode=1 求平均值
apply(z, 1, min)  #按行求最小值
apply(z, 2, mean) # 按列求平均值
# f()返回的为标量(单元素向量)，apply()的结果为一个向量*而非矩阵*

#8-2 自定义函数f
f <- function(x) x/c(2,8) #每行都除c(2,8)
y <- apply(z, 1, f);y  #y为一个2×3的矩阵，由于apply()在计算时先把第一行的结果输出为结果中的第一列。如果所调用的f返回的是一个包含k个元素的向量，那么apply()的结果就有k行。
y <- t(apply(z, 1, f));y #t()为转置函数

#8-3 apply()的f()包含多个变量时，需要在apply()调用时将额外的参数列在函数名字后面，用逗号隔开。
copymaj <- function(rw, d){
  maj <- sum(rw[1:d]) / d
  return(ifelse(maj > 0.5, 1, 0))
}
x <- matrix(c(1,1,1,0,0,1,0,1,1,1,0,1,1,1,1,1,0,0,1,0),nrow = 4);x
apply(x, 1, copymaj, 3)

#8-4 找出每行中距离中位数最大的值findol,常用于异常值判断
rs <- matrix(runif(15,0,3),nrow = 3);rs
findol <- function(xrow){
  mdn <- median(xrow)
  devs <- abs(xrow - mdn)
  return(which.max(devs))
}
apply(rs, 1, findol)

#9 利用rbind(),cbind()
z
cbind(1,z)
rbind(1,z)

#9-2 找出最短距离
mind <- function(d){
  n <- nrow(d)
  dd <- cbind(d,1:n)
  wmins <- apply(dd[-n,], 1, imin)
  
  i <- which.min(wmins[2,])
  j <- wmins[1,i]
  
  return(c(d[i,j],i,j))
  
}

imin <- function(x){
  lx <- length(x)
  i <- x[lx]#原矩阵的行数
  j <- which.min(x[(i+1):(lx-1)])#对称矩阵，且对角线元素为0，需要排除0的影响
  return(c(i+j,x[i+j]))
}

q <- matrix(nrow = 5, ncol = 5)
q[1,] <- c(0,12,13,8,20)
q[2,] <- c(12,0,15,28,88)
q[3,] <- c(13,15,0,6,9)
q[4,] <- c(8,28,6,0,33)
q[5,] <- c(20,88,9,33,0)
q
mind(q)

#10 矩阵与向量的区别
z <- matrix(1:8, nrow = 4)
length(z)#向量可以调用length()
class(z)
attributes(z)#因此为S3类，行数和列数作为matrix 的属性可以直接用nrow()和ncol()读取，或者dim(z)但不可以z$dim
dim(z)

#11 避免意外降维
rz <- z[1,] 
class(rz)
attributes(rz)#rz 为一个向量
rzdrop <- z[1,,drop=FALSE];attributes(rzdrop)#返回矩阵1×2
#也可以通过as.matrix将其转为矩阵，按照向量转矩阵的方式按列转换
rz <- z[1,];rz;rz <- as.matrix(rz,nrow=1,ncol=2);rz<-t(rz);attributes(rz)
rz <- as.matrix(rz);attributes(rz)#

#12 矩阵行和列的命名
colnames(z) <- c("a","b")
rownames(z) <- c("11","12","13","14")
z[c("11","12"),"a"]
```
#4 列表(list)
从技术上讲，列表就是向量，属于递归型(recursive)向量。
1. 创建列表,列表各组件的名称叫做标签(tag) ;也可以用vector(mode="list")创建列表。
2. 列表常规操作
2-1 列表索引，第一类采用*$或者[[数字/tag]]*，返回的是组件tag的数据类型；第二种*[tag]*，返回的是原列表的子列表
2-2 增加或删除列表元素,增加直接lst$addele <- ,删除lst$deltar <- NULL，多个list也可以用c()进行连接。
2-3 获取列表长度，即获取组件个数

```{r}
#1 创建列表
j <- list(name="Joe", salary=55000, union=T)
j$name;j$sal;j$un#tag可以简写
#2-1 列表索引
z <- vector(mode = "list");z[["abc"]] <- 3;z
j[['name']];j[[1]];class(j[[1]])##[[]]返回name值对应的数据类型
j[1];class(j[1])#[]返回原列表中的第i个子列表

#2-2 增加或删除列表元素，增加直接lst$addele <- ,删除lst$deltar <- NULL
j$age <- 34;j[[5]]<-25000;j#增加元素
j[[5]] <- NULL;j#删除第5各元素

#2-3 获取组件个数
length(j)
```




